【裁判字號】    94,簡上,405
【裁判日期】    950223
【裁判案由】    家暴傷害
【裁判全文】
臺灣臺南地方法院刑事判決             94年度簡上字第405號
上  訴  人
即  被  告  甲○○
上列上訴人即被告因家暴傷害案件，不服本院九十四年度簡字第
二三三七號中華民國九十四年十一月二十三日第一審判決（聲請
簡易判決處刑案號：臺灣臺南地方法院檢察署九十四年度調偵字
第五二二號），提起上訴，本院管轄之第二審合議庭判決如下：
    主  文
上訴駁回。
甲○○緩刑貳年，緩刑期內付保護管束。
    事  實
一、甲○○與丙○○自民國九十二年起至九十四年一月九日止為
    同居之男女朋友並育有一子，具有事實上之夫妻關係，為家
    庭暴力防治法所稱之家庭成員。二人於九十四年一月九日十
    八時許，在臺南市○區○○○路八十八巷七十四號住處前，
    因小孩之監護問題而發生爭執，詎甲○○竟基於傷害他人身
    體之故意，徒手將丙○○推撞牆壁倒地，致丙○○受有左側
    臉部挫傷、右腰鈍傷之傷害。
二、案經丙○○訴由臺灣臺南地方法院檢察署檢察官偵查後聲請
    簡易判決處刑。
    理  由
一、按上訴期間為十日，自送達判決後起算，但判決宣示後送達
    前之上訴，亦有效力，刑事訴訟法第三百四十九條定有明文
    ；又對於簡易判決不服而提起上訴者，得準用前揭規定，同
    法第四百五十五條之一第三項亦有明定。法院以簡易程序處
    刑，雖未經宣示，然在法院判決作成後而被告收受判決書前
    ，被告若已依其他方式得悉該判決之結果，則該判決既已對
    外發生效力，法院即應受其拘束，且被告於收受判決書前所
    提起之上訴，應屬合法，司法院（八十一）廳刑一字第一三
    五二九號函亦同此見解。查本件第一審判決於九十四年十一
    月二十三日作成，而應送達被告之判決書於同年十二月六日
    寄存送達於臺南市警察局第五分局北門派出所（見原審卷第
    十三頁送達證書），被告雖於收受判決書前之同年十二月五
    日即提起本件上訴（見本院卷第三頁上訴狀），然被告是在
    告訴人於同年十二月二日收受判決書後從告訴人處得悉第一
    審判決之結果，因而與告訴人成立和解，並提起本件上訴等
    情，業據被告於本院審理時陳述明確（見本院卷九十五年二
    月九日審判筆錄第五頁），準此，被告提起本件上訴，應屬
    合法，合先敘明。
二、上揭事實，業據被告甲○○於本院審理時坦承不諱（見本院
    卷九十五年二月九日審判筆錄），核與其於檢察官偵查及臺
    南市警察局第五分局詢問時供述之情節相符（見偵卷第十二
    至十三頁、警卷第一至三頁），並經證人即當時在屋內煮飯
    之被告母親洪施阿秀於偵查時具結陳述無訛（見偵卷第十三
    頁）。此外，復有郭綜合醫院診斷證明書、臺南市警察局第
    五分局處理家庭暴力與兒少保護案件調查紀錄（通報）表各
    一紙附卷可稽，足認被告自白與事實相符。綜上，本案事證
    明確，被告犯行應堪認定。
三、按有事實上之夫妻關係者，均為家庭成員；家庭成員間實施
    身體或精神上不法侵害之行為者，均屬暴力行為；又家庭成
    員間故意實施家庭暴力行為而成立其他法律所規定之犯罪者
    ，成立家庭暴力罪，家庭暴力防治法第三條第二款、第二條
    第一項、第二項分別定有明文。查被告與告訴人丙○○既有
    同居關係並育有一子，為事實上之夫妻關係，應屬家庭暴力
    防治法第三條第二款所稱之家庭成員，故核被告所為，係犯
    上開規定之家庭暴力罪，應成立刑法第二百七十七條第一項
    之傷害罪。原審以被告罪證明確，依刑事訴訟法第四百四十
    九條第一項前段、第四百五十四條第二項，刑法第二百七十
    七條第一項、第四十一條第一項前段，罰金罰鍰提高標準條
    例第一條前段、第二條之規定，並審酌被告犯罪動機、手段
    、告訴人所受傷害程度，犯罪後坦承犯行、惟當時尚未取得
    告訴人之諒解等一切情狀，逕以簡易判決量處被告拘役五十
    日，併諭知易科罰金之折算標準。本院經核其認事用法，均
    無不當，量刑亦稱妥適。被告上訴意旨並未對原判決指出認
    事用法有何不當，求予撤銷改判，為無理由，應予駁回。末
    查，被告前受有期徒刑以上刑之宣告，執行完畢後，五年以
    內未曾受有期徒刑以上刑之宣告，此有台灣高等法院被告前
    案紀錄表一紙在卷可證（見本院卷第九至十頁），其因一時
    失慮致罹刑章，經此科刑之教訓，當知所警惕而無再犯之虞
    ，並參酌被告已與告訴人達成和解（見本院卷第五頁），告
    訴人復當庭表示願意原諒被告之犯行（見本院卷九十五年二
    月九日審判筆錄第六頁），本院認其所受刑之宣告以暫不執
    行為適當，爰宣告緩刑二年，並依家庭暴力防治法第三十條
    第一項規定諭知緩刑期內付保護管束。
據上論斷，應依刑事訴訟法四百五十五條之一第一項、第三項、
第三百六十八條，刑法第七十四條第二款，家庭暴力防治法第三
十條第一項，判決如主文。
本案經檢察官乙○○到庭執行職務。
中    華    民    國    95    年    2     月    23    日
                          臺灣臺南地方法院刑事第六庭
                               審判長法  官   張瑛宗
                                     法  官   陳映佐
                                     法  官   徐千惠
以上正本證明與原本無異。
不得上訴。
                                     書記官   吳姁穗
中    華    民    國    95    年    2     月    23    日
附錄本案論罪科刑法條：
刑法第二百七十七條第一項
  傷害人之身體或健康者，處三年以下有期徒刑、拘役或一千元
  以下罰金。


司法院資訊處製作；財團法人民間司法改革基金會備份。
